【裁判字號】    98,抗,1603
【裁判日期】    981015
【裁判案由】    返還所有權狀
【裁判全文】
臺灣高等法院民事裁定                  98年度抗字第1603號
    抗  告  人  甲○○
抗告人因與相對人乙○○間返還所有權狀事件，對於98年9月8日
臺灣臺北地方法院97年度訴字第6258號所為駁回上訴裁定提起抗
告，本院裁定如下：
    主      文
抗告駁回。
抗告訴訟費用由抗告人負擔。
    理      由
一、原裁定略以：抗告人不服原法院97年度訴字第6258號民事判
    決，提起第二審上訴，惟未據繳納第二審裁判費，經於98年
    7月29日裁定限抗告人於5日內補繳，逾期不繳即駁回上訴，
    該裁定於98年8月4日送達抗告人，茲逾期未補正，上訴為不
    合法，應予駁回等語。
二、本件抗告意旨略以：原法院補費裁定並未合法送達予抗告人
    ，抗告人並未於住居所門首或信箱或其他等位置發現有補費
    之通知，卷附資料亦無證明。抗告人既未收受該裁定，補正
    期間即無法起算，則原裁定駁回上訴非有理由，爰請求廢棄
    云云。
三、按當事人經指定送達代收人，向受訴法院陳明者，依民事訴
    訟法第133條第1項規定，固應向該代收人為送達，但向該當
    事人為送達，既於該當事人並無不利，即非法所不許，最高
    法院26 年渝抗字第502號判例著有明文。又委任訴訟代理人
    應於每一審級為之，受特別委任之訴訟代理人雖有為其所代
    理之當事人提起上訴之權限，但提起上訴後，其代理權即因
    代理事件終了而消滅，最高法院69年台上字第1574號判例足
    供參照。
四、查抗告人對原法院97年度訴字第6258號第一審判決提起上訴
    ，未據繳納第二審裁判費，經原法院於98 年7月29日裁定限
    抗告人於5日內補繳，逾期不繳即駁回上訴，該裁定於98年8
    月4 日以寄存方式送達抗告人之地址「臺北縣蘆洲市○○路
    368 巷11 號4樓」，有送達證書足憑（原法院訴字卷第46、
    140 頁）。而抗告人之戶籍設於上址，且原法院之開庭通知
    亦曾送達上址，由抗告人本人親收，另抗告人提起上訴、抗
    告之訴狀仍記載其地址為上址，亦有戶籍謄本、送達證書、
    聲明上訴狀及抗告狀可稽（原法院卷第35 、46、137頁，本
    院卷第2 頁），可見上址確為抗告人之住所。又原法院補費
    裁定送達該址時，未獲會晤本人亦無受領文書之同居人或受
    僱人，已將該送達文書寄存於台北縣警察局分局蘆洲派出所
    ，並作送達通知書兩份，一份黏貼於應受送達人住居所門首
    ，另一份置於該送達處所信箱或其他適當位置以為送達之情
    ，已據郵務機關於送達證書上勾取記載明確（原法院卷第14
    0頁 ），應為合法送達，抗告人仍否認本件有合法送達情事
    ，應無可採。雖抗告人於原法院委任陳德峰、周建才等律師
    為第一審之訴訟代理人，並有特別代理權，然依前開說明，
    上開2 律師雖有為抗告人提起上訴之權限，但提起上訴後，
    訴訟代理權業已消滅，自無收受原法院補費裁定送達之權限
    ，則原法院將該補費裁定送達予抗告人，於法有據。又原法
    院補費裁定於98年8月4 日寄存送達，依民事訴訟法第138條
    第2項規定經10日於98年8月14日發生效力，則抗告人應於98
    年8月15日起算補正之5天期限，應至同年8月19 日屆滿，抗
    告人逾期未繳，原法院因而於98年9月8日裁定駁回抗告人之
    上訴，並無不合，抗告人仍執陳詞指摘原裁定不當，為無理
    由，應予駁回。
五、據上論斷：本件抗告為無理由，依民事訴訟法第495條之1第
    1項、第449條第1項、第95條、第78條，裁定如主文。
中    華    民    國    98    年    10    月    15    日
                    民事第一庭
                        審判長法  官  張耀彩
                              法  官  盧彥如
                              法  官  林金吾
正本係照原本作成。
本裁定除以適用法規顯有錯誤為理由外，不得再抗告。如提起再
抗告，應於收受後10日內委任律師為代理人向本院提出再抗告狀
。並繳納再抗告費新台幣１千元。
中    華    民    國    98    年    10    月    15    日
                              書記官  張淑芳


司法院資訊處製作；財團法人民間司法改革基金會備份。
